【裁判字號】    90,交聲,269
【裁判日期】    901112
【裁判案由】    違反道路交通管理處罰條例聲明異議
【裁判全文】
臺灣桃園地方法院交通事件裁定                      九十年度交聲字第二六九號
    異  議  人
    即受處分人  甲○○
右列受處分人因違反交通管理處罰條例事件，對交通部公路局新竹區監理所桃園監理
站違反道路交通管理事件裁決書所為處分（原處分案號：九十年九月六日桃監裁五字
第駕裁五二－Z00000000號），聲明異議，本院裁定如左：
        主  文
異議駁回。
        理  由
一、聲明異議意旨略以：異議人甲○○於民國九十年五月九日十四時十三分許，並未
    在國道三號六十公里南向處（埔頂隧道內）內任意變換車道，伊雖在進入隧道前
    ，因前面車輛搖晃很危險，且光線好，而確曾看到前端雙白線，仍加速換車道後
    進入隧道，感覺後輪是壓到雙白線，但並非在隧道內變換車道，依道路交通管理
    處罰條例第三十三條舉發，未免太過牽強等語。
二、按汽車行駛於高速公路或設站管制之道路，而不遵管制之規定者，處汽車駕駛人
    新臺幣三千元以上六千元以下罰鍰，道路交通管理處罰條例第三十三條規定甚明
    。
三、經查：
    (一)本件違規事實係異議人甲○○於九十年五月十九日十四時十三分許，駕駛車
        號LG－八八九六號自小客車（下稱上開小客車），行經國道三號南向約六十
        公里處（埔頂隧道內），任意更換車道，為內政部警政署國道公路警察局第
        六隊警員攔截舉發，而填製內政部警政署國道公路警察局公警局交字第Z0
        0000000號舉發違反道路交通管理事件通知單，惟異議人於應到案日
        期（九十年六月三日）前到案陳述不服舉發，裁決機關認無理由而於九十年
        九月六日裁決處罰鍰新台幣三千元整，並依第六十三條第一項記違規點數一
        點，有前揭違規通知單、裁決書各乙份附卷可參。
    (二)又證人林君智即案發當日攔截舉發異議人甲○○上開違規事實之員警於本院
        調查程序中結證稱：（問：本件是否為你所舉發？）我是跟宋明峰壹組執勤
        ，我負責駕駛，依勤務規定，駕駛之人負責攔查，要注意車輛是否有違規，
        所以本件是我攔查的，九十年五月十九日約下午二點，我們巡邏車是開在最
        外線車道，事發地點是南下四線車道，屠先生是從中外變外線車道，故本件
        我認為我們看得很清楚，才將之攔查，案發地點是五九．五至六○．一公里
        之隧道，我們是在到下一個隧道口之前攔查，他是在隧道行駛距離內變換車
        道，依規定是不符的，我記得屠先生在隧道內車輛輪胎有跨越雙白實線，我
        是依此認定他有變換車道；（問：違規單上違規地點六十公里如何確認？）
        一般我們在埔頂隧道取締都將之寫約六十公里，因車速很快，無法詳細測量
        等語（見本院九十年十一月一日訊問筆錄），而證人林君智為執行職務之公
        務員，與異議人甲○○間並無任何親誼怨隙存在，其所為之上開證詞自屬客
        觀公正，應堪採信。再佐以異議人甲○○於本院調查程序中亦就其所駕駛之
        上開小客車後輪胎在隧道內，有踫到一點雙白實線一情自陳在卷（見本院同
        上訊問筆錄），則異議人確於右揭時、地違規變換車道一情足堪認定。
    (三)況依異議人甲○○於本院調查程序中所述關於案發當時變換車道之情節，要
        難認當時異議人倘不變換車道乃具有立即不可抗力之危險性，且上開道路交
        通管理處罰條例第三十三條之規定，就汽車駕駛人違反情節之輕重，並無裁
        量要件之規定，則異議人以上情為免責之抗辯，非屬有據。
    (四)綜上所述，本件異議人甲○○於右揭時、地，不依規定任意變換車道，於接
        獲前揭違規通知書後，於應到案期日前（九十年六月三日前）到案陳述不服
        舉發，裁決機關認無理由，而依前揭道路交通管理處罰條例第三十三條，違
        反道路交通管理事件統一裁罰標準及處理細則第四十三條、第四十四條、第
        六十一條規定，對異議人處新台幣三千元之罰鍰，並依第六十三條第一項記
        違規點數一點，經核並無違法之處，異議意旨求為撤銷原裁決，非有理由，
        應予駁回。
據上論斷，應依道路交通管理處罰條例第八十七條第二項、道路交通案件處理辦法第
十九條，裁定如主文。
中      華      民      國      九十      年    十一      月    十二    日
                                臺灣桃園地方法院交通法庭
                                    法  官  王  美  玲
右正本證明與原本無異。
如不服本裁定，應於裁定送達後五日內向本院提出抗告狀。
                                    書記官  賴  玉  真
中        華        民        國     九十     年   十一   月    十五    日


司法院資訊處製作；財團法人民間司法改革基金會備份。
